cs: Umění a zábava > Hobby, hudba a výtvarné umění > Řemesla a koníčky > Hobby pomůcky > Nástroje pro čichové umění: Nástroje na výrobu svíček; Nástroje na výrobu vonných tyčinek; Nástroje na přípravu parfémů
lt-LT: Menai ir pramogos > Hobiai ir menai > Menai ir amatai > Menų ir amatų įrankiai > Olfaktorinio meno įrankiai: Žvakių gaminimo įrankiai; Smilkalų gaminimo įrankiai; Kvepalų gamybos įrankiai
sl-SI: Kultura in zabava > Hobiji in ustvarjalne umetnosti > Umetnost in ročna dela > Orodje za umetniško ustvarjanje in ročna dela > Orodja za olfaktorno umetnost: Orodja za svečarstvo; Orodja za izdelavo kadil; Orodja za izdelavo parfumov
hu: Művészet és szórakoztatás > Hobbik és kreatív művészet > Művészet és barkácsolás > Művészeti és kézműves eszközök > Illatművészeti eszközök: Gyertyakészítő eszközök; Füstölőkészítő eszközök; Parfümkészítő eszközök
sk-SK: Umenie a zábava > Záľuby a tvorivé dielne > Výtvarná dielňa > Nástroje pre výtvarnú dielňu > Nástroje pre čuchové umenie: Nástroje na výrobu sviečok; Nástroje na výrobu vonných sviečok; Nástroje na výrobu parfumov
zh-CN: 艺术与娱乐 > 爱好/艺术创作 > 手工艺品 > 手工艺工具 > 嗅觉艺术工具: 蜡烛制作工具; 香薰制作工具; 香水制作工具
ja: 芸術・エンターテイメント > 趣味・コレクション > クラフト・アート > アート・クラフト用具 > 嗅覚アートツール: キャンドル製作ツール; お香製作キット; お香製作ツール
en: Arts & Entertainment > Hobbies & Creative Arts > Arts & Crafts > Art & Crafting Tools > Olfactory Arts Tools: Candle Making Tools; Incense Making Tools; Perfume Making Tools
es: Arte y ocio > Hobbies y artes creativas > Manualidades > Herramientas para manualidades > Herramientas para las artes olfativas: Herramientas para hacer velas; Herramientas para hacer incienso; Herramientas para hacer perfumes
hr-HR: Umjetnost i zabava > Hobiji i kreativne umjetnosti > Umjetnost i rukotvorine > Alati za umjetnost i rukotvorine > Alati za olfaktornu umjetnost: Alati za izradu svijeća; Alati za izradu mirisnih štapića; Alati za izradu parfema
ko: 아트/엔터테인먼트 > 취미/예술 > 미술/공예 > 미술/공예 도구 > 후각 예술 도구: 양초 제조 도구; 향 제조 도구; 향수 제조 도구
sv: Konst och underhållning > Hobby och skapande > Hantverk och hobbyer > Hobbyverktyg > Olfaktoriska hobbyverktyg: Ljusstöpningsverktyg; Verktyg för rökelsetillverkning; Parfymtillverkningsverktyg
fr: Arts et loisirs > Loisirs et arts créatifs > Loisirs créatifs > Outils pour loisirs créatifs > Outils pour les arts olfactifs: Outils pour la fabrication de bougies; Outils pour la fabrication d’encens; Outils pour la fabrication de parfum
pt-PT: Artes e lazer > Passatempos e artes criativas > Artes e trabalhos manuais > Ferramentas para artes e trabalhos manuais > Ferramentas de artes olfativas: Ferramentas para fazer velas; Ferramentas para fazer incenso; Ferramentas para fazer perfumes
zh-TW: 藝術/娛樂 > 嗜好和創作藝術 > 藝術品和手工藝品 > 美術/手工藝工具 > 嗅覺藝術工具: 蠟燭製作工具組; 製香工具組; 香水製作工具組
pl: Sztuka i rozrywka > Hobby i sztuki piękne > Sztuka i rękodzieło > Narzędzia dla artystów i rękodzielników > Narzędzia do tworzenia zapachów: Narzędzia do wyrobu świec; Narzędzia do wyrobu kadzideł; Narzędzia do wyrobu perfum
nb: Kunst og underholdning > Hobby og kreativitet > Kunst og håndverk > Verktøy til kunst og håndverk > Verktøy for duftkunst: Verktøy for produksjon av stearinlys; Verktøy for produksjon av røkelse; Verktøy for parfymeproduksjon
pt-BR: Artes e entretenimento > Hobbies e artes > Arte e artesanato > Ferramentas para arte e artesanato > Ferramentas para artes olfativas: Ferramentas para fabricação de velas artesanais; Ferramentas para fabricação de incenso; Ferramente para fabricação de perfumes
nl: Kunst en entertainment > Hobby's en creatieve vaardigheden > Handwerk en hobby's > Handwerk- en hobbygereedschap > Benodigdheden voor geurkunsten: Benodigdheden om kaarsen te maken; Benodigdheden voor het maken van wierook; Benodigdheden voor het maken van parfum
da: Kunst og underholdning > Hobby og håndarbejde > Håndarbejde og hobby > Værktøjer til håndarbejde og hobby > Værktøjer til olfaktorisk kunst: Værktøjer til fremstilling af stearinlys; Værktøjer til fremstilling af røgelse; Værktøjer til fremstilling af parfume
fi: Taide ja viihde > Harrastukset ja taiteet > Taide ja askartelu > Taide- ja askarteluvälineet > Hajuaistia hyödyntävän taiteen välineet: Kynttiläntekovälineet; Suitsukkeenvalmistusvälineet; Parfyymien valmistusvälineet
ro-RO: Artă și divertisment > Hobby-uri și artă > Artizanat > Instrumente folosite pentru artă/artizanat > Instrumente pentru arte olfactive: Instrumente pentru crearea de lumânări; Instrumente pentru crearea de produse pe bază de tămâie; Instrumente pentru crearea parfumurilor
de: Kunst & Unterhaltung > Hobby & Kunst > Kunsthandwerk & Hobby > Kunst- & Bastelwerkzeuge > Werkzeuge zur Duftherstellung: Werkzeuge zur Kerzenherstellung; Werkzeuge zur Räuchermittelherstellung; Werkzeuge zur Parfümherstellung
el: Τέχνες & Ψυχαγωγία > Χόμπι & Δημιουργικές Τέχνες > Τέχνες & Χειροτεχνίες > Εργαλεία τέχνης & χειροτεχνίας > Εργαλεία οσφρητικής τέχνης: Εργαλεία κηροπλαστικής; Εργαλεία κατασκευής λιβανιού; Εργαλεία αρωματοποιίας
th: ศิลปะและความบันเทิง > งานอดิเรกและศิลปะสร้างสรรค์ > ศิลปะและงานฝีมือ > เครื่องมือทำงานศิลปะและงานฝีมือ > เครื่องมือศิลปะการดมกลิ่น: อุปกรณ์ทำเทียน; อุปกรณ์ทำธูปหอม; อุปกรณ์ทำน้ำหอม
it: Arte e svago > Hobby e arti creative > Artigianato e hobby > Strumenti per hobby e artigianato > Strumenti per le arti olfattive: Strumenti per la creazione di candele; Strumenti per la produzione di incenso; Strumenti per la produzione di profumi
ru: Искусство и развлечения > Хобби и творчество > Искусство и рукоделие > Инструменты для художественных работ и рукоделия > Инструменты для ольфакторного искусства: Инструменты для изготовления свечей; Инструменты для изготовления благовоний; Инструменты для изготовления духов
tr: Sanat ve Eğlence > Hobiler ve Sanatsal Çalışmalar > Sanatlar ve El İşleri > Sanat ve El İşi Araçları > Koku Sanatı Araçları: Mum Yapım Araçları; Tütsü Yapım Araçları; Parfüm Yapım Araçları
bg-BG: Изкуства и развлечения > Хобита и творчески изкуства > Изкуства и творчество > Творчески инструменти > Инструменти за създаване на аромати: Инструменти за правене на свещи; Инструменти за правене на тамян; Инструменти за правене на парфюми
vi: Nghệ thuật và giải trí > Sở thích và nghệ thuật sáng tạo > Đồ thủ công mỹ nghệ > Dụng cụ thủ công mỹ nghệ > Dụng cụ chế tác hương thơm: Dụng cụ làm nến; Dụng cụ làm hương; Dụng cụ làm nước hoa